臺灣板橋地方法院交通事件裁定　　　　　　　　　九十一年度交聲字第六三四號
　　原處分機關　交通部公路總局臺北區監理所
　　異　議　人
　　即受處分人　甲○○
右列異議人因違反道路交通管理處罰條例案件，對於交通部公路局臺北區監理所於民
國九十一年四月九日所為之處分（原處分案號：北監五字第裁四０－Ａ000000
00號），聲明異議，本院裁定如左：
    主  文
原處分撤銷。
甲○○在禁止迴車標誌路段迴車，處罰鍰貳佰元，並記違規點數壹點。
    理  由
一、本件異議意旨如附件。
二、處理違反道路交通管理事件，有關文書送達之程序，準用刑事訴訟法送達之規定
    ，又當事人因掛號郵寄而不能達到者，得為公示送達；九十年五月三十日修正前
    違反道路交通管理事件統一裁罰標準及處理細則第五條，刑事訴訟法第五十九條
    第二款分別定有明文。
三、經查，本件受處分人即異議人甲○○於民國八十九年三月二十二日下午四時二十
    七分許，駕駛Ｋ六－四三七一號自用一般小客車行經臺北市○○路與東園街口在
    禁止迴車標誌路段迴車之違規事實，經臺北市政府警察局萬華分局交通分隊逕行
    舉發，有臺北市政府警察局北市警交大字第Ａ00000000號舉發違反道路
    交通管理事件通知單乙紙及採證照片在卷可稽。本件舉發違反道路交通管理事件
    通知單，經舉發機關以掛號郵寄，送至異議人之地址即臺北縣樹林市○○路○段
    二四二巷二十九弄十九號四樓，嗣因投遞二次不在，而遭郵務機關退回，有掛號
    郵件函一件附卷為憑，尚與刑事訴訟法第五十九條第二款「因掛號郵寄而不能達
    到」之情形有別，則原舉發單位以該郵件無法送達，以公示送達之方式刊登於臺
    北市政府公報八十九年夏字第四十八期公告送達，於法即有未合，從而，原舉發
    單位以異議人逾期未繳，裁處異議人繳納罰鍰新台幣一千八百元，並記違規記點
    一點，顯有未當，從而本件異議人前開異議為有理由，原處分應予撤銷。
四、按汽車駕駛人迴車時，有在設有禁止迴車標誌迴車者者，處二百元以上六百元以
    罰鍰，汽車駕駛人除依原條款處罰鍰外，並予以違規記點一點，九十年一月十七
    日修正前道路交通管理處罰條例第四十九條第一項第二款、第六十三條第一項第
    一款定有明文。本件異議人前開違規行為，為異議人所不爭執，爰依前開規定，
    諭知異議人處罰貳佰元，並記違規記點數一點。
據上論斷，應依道路交通案件處理辦法第二十條前段裁定如主文。
中      華      民      國    九十一    年      四      月    二十五    日
                                    臺灣板橋地方法院交通法庭
                                      法  官  徐玉玲
右正本證明與原本無異
如不服本裁定應於送達後五日內向本院提出抗告狀
                                      書記官  陳映孜
中      華      民      國    九十一    年      四      月    二十五    日
